臺灣高等法院刑事附帶民事訴訟判決　　　94年度附民字第50號
原　　　告　乙○○
　　　　　　甲○○
被　　　告　丙○○
上列被告因偽造文書等案件（本院94年度上訴字第762號），原
告提起附帶民事訴訟，請求損害賠償，本院判決如下：
   主  文
被告應給付原告乙○○新臺幣壹拾萬元，及自民國九十一年十月
十四日起至清償日止，按年息百分之五計算之利息。
被告應給付原告甲○○新臺幣貳拾伍萬元，及自民國九十一年十
月十四日起至清償日止，按年息百分之五計算之利息。
訴訟費用由被告負擔。
   事  實
甲、原告方面
一、原告乙○○訴之聲明求為判決：（一）、被告應給付原告乙
    ○○新臺幣（下同）10萬元，及自民國（下同）91年10月14
    日起至清償日止，按年息百分之 5計算之利息；（二）、訴
    訟費用由被告負擔。其陳述略以：伊於91年10月13日向被告
    丙○○（簡稱被告）購買創見資訊股份有限公司（簡稱創見
    公司）生產容量為 512MB數位相機記憶擴充卡（簡稱記憶卡
    ）23片合計價金10萬元，之後發現為偽造，經法院查證屬實
    ，被告詐欺事實明確，爰依侵權行為之法律規定，請求判決
    如訴之聲明，並引用刑事案件證據資料。
二、原告甲○○訴之聲明求為判決：（一）、被告應給付原告林
    甲○○25萬元，及自91年10月14日起至清償日止，按年息百
    分之 5計算之利息；（二）、訴訟費用由被告負擔。其陳述
    略以：伊於91年10月12日、13日先後兩次向被告購買創見公
    司生產容量為512MB之記憶卡共計60片支付總價金為 25萬元
    ，嗣發現該記憶卡為仿冒品，爰依侵權行為之法律規定，請
    求判決如訴之聲明，並引用刑事案件證據資料。
乙、被告方面
一、被告答辯聲明：請求駁回原告乙○○、甲○○之訴。
二、被告事實上陳述略以：伊並沒有出售創見公司之記憶卡予原
    告二人，並無侵權行為可言，原告之請求顯乏依據，又縱其
    有出售記憶卡予原告，並以64MB冒充 512MB記憶卡，惟伊既
    實際交付64MB記憶卡予原告，原告應無損失，自不得向伊請
    求賠償或僅得請求差額等語。
   理  由
一、按因故意或過失，不法侵害他人之權利者，負損害賠償責任
    ；負損害賠償責任者，除法律另有規定或契約另有訂定外，
    應回復他方損害發生前之原狀。因回復原狀而應給付金錢者
    ，自損害發生時起，加給利息。又遲延之債務，以支付金錢
    為標的者，債權人得請求依法定利率計算之遲延利息，民法
    第184條第 1項、第213條第1項、第2項、第233條第1項前段
    分別定有明文。
二、經查，原告主張被告犯有行使偽造私文書、販賣仿冒商標商
    品及詐欺等罪，訊之被告雖矢口否認有何侵權行為，惟被告
    所為上開犯行，業經證人蕭秋華、簡子竣等人分別於警詢、
    偵查、法院審理時證述明確，另有經濟部智慧財產局商標註
    冊資料 2張（參92年度偵字第2590號偵查卷第79頁、第80頁
    ）、仿冒創見公司生產之容量 512MB數位記憶卡83片、創見
    公司出具之鑑定報告、網頁資料等可資佐證，並經本院刑事
    判決認定在案（如附件），是原告二人主張被告分別對其有
    詐欺之侵權事實，堪信為真正。又上開仿冒之記憶卡83片，
    依商標法第83條規定，不問屬於犯人與否，一律沒收，亦經
    本院刑事判決宣示在案，被告主張其已實際交付原告記憶卡
    ，原告並無損失等語，不足採信。本件原告二人基於侵權行
    為之法律關係請求被告因侵權行為造成原告財產上損失及自
    91年10月14日起之利息，揆之前開法條之規定，為有理由，
    應予准許。
據上論斷，應依刑事訴訟法第502條第2項，判決如主文。
中　　華　　民　　國　　94　　年　　6 　　月　　15　　日
　　　　　　　　　刑事第二十三庭審判長法　官  尤豐彥
　　　　　　　　　　　　　　　　　　  法　官  趙功恆
　　　　　　　　　　　　　　　　　　  法　官  鄧振球
以上正本證明與原本無異。
不得上訴。
                                      書記官  洪秋帆
中　　華　　民　　國　　94　　年　　6 　　月　　22　　日
